ACORDAO-COMPLETO-2359518

ACÓRDÃO DE RELAÇÃO

ACÓRDÃO DE RELAÇÃO 4265/2019 ATA 22/2019 - SEGUNDA CÂMARA

Acórdão 4265/2019-TCU-Segunda Câmara
	VISTOS, relacionados e discutidos estes autos de Admissão, de servidores do Colégio Pedro II, encaminhados a este Tribunal na forma dos arts. 2º, caput e inciso II, e 4º, caput, da Instrução Normativa - TCU 78/2018. 
Considerando que nos atos de admissão constantes deste processo foram detectadas a existência dos respectivos desligamentos, conforme verificação da documentação anexada, seja por meio da constatação da existência de ato de desligamento na base Sisac e Siape, ou pela constatação do óbito do servidor;
Considerando o parecer do Ministério Público junto a este Tribunal; 
ACORDAM os Ministros do Tribunal de Contas da União, diante das razões expostas pelo Relator, com fulcro nos arts. 1º, inciso V, e 39, inciso I, ambos da Lei 8.443, de 16 de julho de 1992, c/c os 1º, inciso VIII; 17, II; 62, III; 137, IV; 143, II e 260, do RI/TCU, em:
Considerar prejudicados por perda de objeto os atos de admissão abaixo relacionados, tendo em vista não produzirem mais efeitos financeiros, por força do art. 7º da Resolução TCU nº 206, de 2007, alterada pela Resolução 237/2010.
1. Processo TC-Processo 010.757/2019-8 (ATOS DE ADMISSÃO) 
	1.1. Interessados: Fernanda de Oliveira Cordeiro (XXX.721.017-XX) ; Flavia Azevedo Mendes de Melo (XXX.943.547-XX) ; Flávia Ribeiro Santoro Silva (XXX.401.147-XX) ; Francisco Carlos Soares Fernandes Vieira (XXX.888.277-XX) ; Gabriel Tirre Moreira (XXX.786.257-XX) ; Gabriele de Almeida Liano (XXX.680.197-XX) ; Gilberto Araujo de Vasconcelos Junior (XXX.448.407-XX) ; Gilberto Polastreli Rodolfo (XXX.472.557-XX) ; Gilvan de Oliveira Vilarim (XXX.414.397-XX) ; Glaucineide de Oliveira Cunha (XXX.567.847-XX) ; Glayci Kelli Reis da Silva Xavier (XXX.466.567-XX) ; Gloria Thereza Chan (XXX.220.568-XX) ; Guilherme Porciuncula Bresciani Cerqueira Linhares (XXX.420.327-XX) ; Gustavo Paes Martins de Albuquerque (XXX.471.687-XX) ; Haroldo Costa Silva Filho (XXX.914.397-XX) ; Heitor Achilles Dutra da Rosa (XXX.528.307-XX) ; Heleine Fernandes de Souza (XXX.766.727-XX) ; Hilton Marcos Costa da Silva Junior (XXX.376.747-XX) ; Hugo Estevam Moraes de Sousa (XXX.150.827-XX) ; Hélio Henrique Waizort (XXX.266.427-XX) 
	1.2. Órgão/Entidade: Colégio Pedro II
	1.3. Relator: Ministro Raimundo Carreiro
	1.4. Representante do Ministério Público: Procurador Sergio Ricardo Costa Caribé
	1.5. Unidade Técnica: Secretaria de Fiscalização de Pessoal (SEFIP) .
	1.6. Representação legal: não há.
	1.7. Determinações/Recomendações/Orientações: não há.

Segunda Câmara

Colégio Pedro II

Fernanda de Oliveira Cordeiro (XXX.721.017-XX); Flavia Azevedo Mendes de Melo (XXX.943.547-XX); Flávia Ribeiro Santoro Silva (XXX.401.147-XX); Francisco Carlos Soares Fernandes Vieira (XXX.888.277-XX); Gabriel Tirre Moreira (XXX.786.257-XX); Gabriele de Almeida Liano (XXX.680.197-XX); Gilberto Araujo de Vasconcelos Junior (XXX.448.407-XX); Gilberto Polastreli Rodolfo (XXX.472.557-XX); Gilvan de Oliveira Vilarim (XXX.414.397-XX); Glaucineide de Oliveira Cunha (XXX.567.847-XX); Glayci Kelli Reis da Silva Xavier (XXX.466.567-XX); Gloria Thereza Chan (XXX.220.568-XX); Guilherme Porciuncula Bresciani Cerqueira Linhares (XXX.420.327-XX); Gustavo Paes Martins de Albuquerque (XXX.471.687-XX); Haroldo Costa Silva Filho (XXX.914.397-XX); Heitor Achilles Dutra da Rosa (XXX.528.307-XX); Heleine Fernandes de Souza (XXX.766.727-XX); Hilton Marcos Costa da Silva Junior (XXX.376.747-XX); Hugo Estevam Moraes de Sousa (XXX.150.827-XX); Hélio Henrique Waizort (XXX.266.427-XX)

RAIMUNDO CARREIRO

não há.

Procurador Sergio Ricardo Costa Caribé

ATOS DE ADMISSÃO (ADS)

Secretaria de Fiscalização de Pessoal (SEFIP).